【裁判字號】    94,訴,559
【裁判日期】    950417
【裁判案由】    偽造文書
【裁判全文】
臺灣士林地方法院刑事判決               94年度訴字第559號
公  訴  人  臺灣士林地方法院檢察署檢察官
被      告  乙○○原名：林文.
            戊○○
上列被告因偽造文書案件，經檢察官提起公訴（93年度偵緝字第
265 號、94年度偵字第3740號、94年度偵緝字第460 號），本院
判決如下：
    主  文
戊○○行使偽造公文書，足以生損害於公眾，處有期徒刑壹年貳
月，扣案之偽造行車執照壹枚及偽造汽車新領牌照登記書壹紙，
均沒收。
乙○○無罪。
    事  實
一、戊○○與乙○○（原名林文梯）係朋友關係，於民國89年12
    月上旬，戊○○以身分證遺失，然急需購車為由，向乙○○
    情商暫借其名義買車，乙○○不疑有他，遂予應允並將身分
    證交予戊○○使用。戊○○旋由經營汽車仲介業之父親丁○○於89年12月16日以新臺幣（下同）21萬5 千元之價款，向
    同為經營汽車仲介業之丙○○購得車號G2-7472 號自小客車
    1 輛，並由丙○○將車輛辦理過戶至乙○○名下。戊○○取
    得上開車輛後，因認自己非車輛登記名義人，得以掩飾身分
    ，遂意圖為自己不法之所有，基於詐欺、行使偽造公文書、
    行使偽造特種文書之犯意，先於不詳時、地，取得偽造之該
    車行車執照（其上蓋有偽造之「交通部行車執照之章」、「
    台北市監理處行車執照之章」印文各1 枚）及偽造之該車「
    汽車新領牌照登記書」（其上蓋有偽造之「台北區監理所<
    四>89.12.16 審核合格」公印文1 枚，屬公文書），並連同
    車輛交予不知情之乙○○，表示因需錢花用，囑其出面持往
    臺北市大同區○○○路○ 段104 號平安當鋪，以5 至8 萬元
    之金額將車典當，並以尚須使用車輛為由，囑咐乙○○採取
    不留車輛之典當方式，乙○○不疑有他，隨即於89年12月21
    日前往上開當鋪，表明欲以不留車方式典當車輛，同時將上
    開偽造之行車執照及汽車新領牌照登記書交予當鋪負責人夏
    台龍而加以行使，足以生損害於公路監理機關管理行車執照
    及汽車新領牌照登記書業務之正確性，夏台龍因此陷於錯誤
    ，誤信上開證件為真，而同意以3 萬元收當，乃將扣除利息
    之典當餘款2 萬8 千元，當場交付乙○○，並由乙○○簽立
    汽機車暫借條1 紙（約明需於90年1 月9 日還車）後，由乙○○將車駛回，因而受有損害。戊○○取得上開典當款項及
    車輛後，旋即以車輛車況不佳為由，透過不知情之丁○○，
    於90年12月26日將該車輛以19萬4 千元之代價賣回丙○○。
    嗣因上開約定返還車輛期限屆至，乙○○仍未將車返還，夏
    台龍屢次催告未果，始知受騙。
二、案經夏台龍以乙○○涉嫌犯罪訴由臺灣士林地方法院檢察署
    檢察官偵查，經該署檢察官偵查後，就戊○○部分自動檢舉
    偵辦並提起公訴。
    理  由
壹、被告戊○○部分
一、訊據被告戊○○，矢口否認犯行，辯稱：伊僅介紹友人乙○○向伊父親丁○○買車，其餘買車經過伊均不知情，更未要
    求乙○○將車持往典當云云。
二、本院查：
(一)證人即共同被告乙○○於本院審理時具結證稱：89年間，伊
    與戊○○在小吃店喝酒吃飯，戊○○向伊表示身分證遺失，
    但急著用車，要向伊借用身分證買車，當時在場友人甲○○
    亦有聽聞，伊因喝酒加上心軟，便將身分證借給戊○○買車
    等語在卷（見本院95年4 月3 日審判筆錄）、證人甲○○於
    本院審理時亦證稱：伊和戊○○、乙○○是朋友關係，89年
    間，伊等3 人一起在長沙街小吃店吃飯，當時戊○○表示身
    分證掉了，要借乙○○的身分證買車，之後該2 人便離開下
    樓去談事情，過不久乙○○回來，便說其將身分證借給戊○○買車等語在卷（見本院95年2 月20日審判筆錄），而證人
    丙○○於本院審理時，亦具結證稱：89年12月間，伊將G2-7
    472 號自小客車賣給同行丁○○，丁○○交給伊林文梯（即
    乙○○）之證件辦理過戶手續，伊託人辦好手續後，便將車
    輛交給丁○○，簽約前幾天，是丁○○一個人來看好幾部車
    ，當時試車後，就談該部車，伊並未看到乙○○等語明確在
    卷（見本院95年2 月20日審判筆錄），此外，並有丁○○與
    丙○○於89年12月15日簽具之上開車輛「汽車買賣合約書」
    1 份在卷可憑（附於90年度偵字第4748號卷，第56頁）。經
    核證人甲○○為被告戊○○、乙○○2 人之友人，此為被告
    戊○○所不否認，自無必要袒護任何一方，至證人丙○○僅
    係單純出售車輛，與本案並無利害關係，亦無需甘冒偽證重
    責而為虛偽證詞，且渠2 人上開證詞復於其等偵查中之證詞
    一貫，真實性自屬無疑，至證人乙○○雖因被告身分而有利
    害關係，然其證詞與證人甲○○之證詞互核一致，參以乙○○如係實際出資買車之人，因汽車價值非微，對於購何車輛
    及其性能，自當甚為關心，要無可能不親自前往看車、試車
    ，即任憑丁○○自行試車決定，雖證人丁○○證稱係因其先
    向丙○○購車後，再轉賣乙○○，以賺取差價，故未讓乙○○與丙○○洽談購車之事云云，然遍觀全卷，均無證人丁○○與被告乙○○就上開車輛簽訂之買賣契約，丁○○於本院
    審理時亦證稱未與乙○○簽約乙情明確（見本院95年2 月20
    日審判筆錄第20頁），丁○○如係先向同行丙○○買得上揭
    車輛後，再轉售予乙○○，其竟未與乙○○簽具任何汽車買
    賣契約為憑，以丁○○從事汽車仲介為業，此等作法，實與
    一般購車常情有悖，是證人丁○○之上開說詞，自非可採，
    而上開被告乙○○未實際參與試車及議價過程，反由被告戊○○父親丁○○一手包辦全部購車事宜之事實，適與證人乙○○所稱實際購車之人為被告戊○○，其僅係出借名義之證
    詞相謀合，亦即因本案實際購車人為被告戊○○，其與丁○○為父子關係，乃將購車之事，全權委由父親處理，由丁○○選定車輛，並直接與丙○○簽約購車，車輛則交予被告戊○○，因被告乙○○僅係借用之人頭，自無需再行與之簽訂
    買賣契約。況且，證人甲○○迭於偵查及本院審理時，均一
    貫證稱伊認識乙○○10幾年，從未見過乙○○開車，且伊知
    悉乙○○不會開車，亦無汽車駕照等語明確（見93年度偵緝
    字第265 號卷第174 頁、本院95年2 月20日審判筆錄），綜
    上諸情，堪認證人乙○○前開所言非虛，應可採信。至證人
    丁○○於本院審理時證稱：乙○○向戊○○取得電話後，撥
    打電話給伊表示要買車，之前伊不認識乙○○，因伊當時沒
    有好車，伊便帶乙○○到丙○○的店內看車，乙○○當場決
    定購買上開車輛，因伊欲賺取差價，乃先以自己之名義與丙○○簽訂契約，之後便當場向乙○○及其陪同之人收取21萬
    5 千元車款，同時將車交予渠等開走云云（見本院95年2 月
    20日審判筆錄），核其上開證詞，與其於90年4 月2 日警詢
    時所稱：乙○○係前往伊販賣車輛處所看車云云（見90年度
    偵字第4748號卷，第21頁）及於93年5 月27日偵查中先證稱
    ：林文梯（即乙○○）是經由客人介紹認識的，嗣才又改稱
    ：林文梯是伊兒子介紹的云云（見93年度偵緝字第265 號卷
    第58、59頁），出入甚大，且與被告戊○○於本院準備程序
    中供稱：車款21萬多元，係乙○○的朋友交給伊，伊再親手
    交給父親丁○○等語（見本院94年9 月28日準備程序筆錄）
    顯有矛盾，衡情，渠等如係陳述所經歷之事實，證詞內容當
    不致有此齟齬，是證人丁○○上開證詞，應係迴護其子被告
    戊○○之詞，不足採信。綜上事證參互析之，本案車號G2-7
    472 號自小客車，係被告戊○○借用被告乙○○名義，而透
    過其父丁○○向丙○○購得乙情，應甚明確，堪予認定。
(二)被告乙○○如何於89年12月21日前往告訴人夏台龍所經營之
    平安當鋪，表明欲典當登記其所有之車號G2-7472 號自小客
    車，並出示該車之行車執照及汽車新領牌照登記書原本各1
    枚，且被告乙○○同時表明有用車需要，希望能暫時將車取
    回，致夏台龍不疑有他，乃同意被告乙○○以3 萬元典當該
    車並當場交付款項，同時收取上開行車執照及汽車新領牌照
    登記書保管，夏台龍並要求乙○○簽具汽機車暫借條1 紙，
    遂同意乙○○將車輛取回，嗣因車輛屆期未還，伊經查證，
    才發現該車已遭過戶予他人名下等情（見93年偵緝字265 號
    卷，第79頁至第80頁），業據證人即告訴人夏台龍於偵查中
    、證人即被告乙○○於本院審理中證述明確一致（見93年度
    偵緝字第265 號卷第79頁至第80頁、本院95年4 月3 日審判
    筆錄），並有證人夏台龍提出之汽車行照、汽車新領牌照登
    記書原本各1 枚（存放於證物袋）及平安當鋪第002137號當
    票票、汽機車暫借條影本各1 紙（附於90年度偵字第4748卷
    第37頁、39頁）可憑，堪認屬實。
(三)又訊據證人即被告乙○○，於本院審理時證稱：伊典當上開
    車輛所行使之汽車行照及汽車新領牌照登記書，係被告戊○○交付予伊，當時被告戊○○以需錢花用，且車輛在伊名下
    為由，囑託伊前往平安當鋪將車以5 至8 萬元典當，並表明
    有用車之需，不願留車於當鋪，並將該車委由不詳友人駛至
    當鋪，嗣因當鋪負責人夏台龍僅同意以3 萬元典當，伊表示
    同意，並將車輛連同取得之典當款項一併交予被告戊○○等
    情在卷（見本院94年4 月3 日審判筆錄），至被告戊○○則
    矢口否認上情，並以係被告乙○○向伊表示缺錢，伊才告知
    乙○○可找當鋪借錢，至乙○○當車過程，伊並不知情云云
    為辯，經核2 人所稱情詞出入甚大。然查，上開車輛實係被
    告戊○○以被告乙○○名義所購乙情，業據認定如前，是典
    當車輛與否，自屬被告戊○○1 人所能決定之事，其欲典當
    車輛，乃提供車輛之行車執照及汽車新領牌照登記書，交由
    名義上之車輛所有人即被告乙○○持往典當，嗣並取得車輛
    典當之款項，自屬理所當然，參以本案事後係由被告戊○○
    父親丁○○出面與當鋪負責人夏台龍洽商解決典當上開車輛
    所生糾紛乙節，已據證人夏台龍、丁○○一致證實無訛，苟
    被告戊○○未參涉典當之事，其父何需出面處理，從而，被
    告乙○○上開證稱伊係受被告戊○○之委託，持所交付之行
    車執照及汽車新領牌照登記書前往當車，典當得款並連同取
    回之車輛一併交付被告戊○○取得等語，自屬合於事理，並
    無瑕疵，堪認屬實，至被告戊○○上開所辯情詞，核與事實
    及常情有悖，要係事後卸責之詞，不足採信。
(四)被告戊○○交付被告乙○○持至當鋪行使之上開行車執照及
    汽車新領牌照登記書等件，其中行車執照部分，其上列印字
    體與該車車籍主管機關臺北市監理處行車執照列表機使用字
    體顯然不合，且行照上紅色字體與真本顏色亦有所差異，非
    該處所核發乙節，業據臺北市監理處以93年7 月2 日北市監
    北字第09362051100 號函覆在卷（附於93年度偵緝字第265
    號卷第90頁），而汽車新領牌照登記書部分，經查該車於89
    年12月16日（即登記書上所載登記核發日期），在登記書上
    所載核發機關即交通部公路總局台北區監理所並未辦理任何
    異動登記，該牌照登記書非該所核發乙節，亦有交通部公路
    總局台北區監理所93年7 月8 日北監車字第0930014518號函
    附卷可佐（附於同上偵緝字卷第95頁），是上開行車執照及
    新領牌照登記書（連同其上印文）均屬偽造，應甚明確，堪
    予認定。而查，丙○○將該上開車輛交予丁○○時，即已先
    將車輛過戶予丁○○所指定之林文梯（即被告乙○○），並
    同時將該車輛之汽車新領牌照登記書及行車執照一併交予丁○○乙情，業據證人丙○○於本院審理時證實無訛（見本院
    95年2 月20日審判筆錄第11頁），其所證情節，與一般購車
    時，需將辦妥之行車執照及汽車新領牌照登記書連同車輛一
    併交付之常情相符，應屬可信，再查，丙○○係出賣車輛予
    同行，於辦理過戶手續後，自當取得公路監理機關核發之行
    車執照及汽車新領牌照登記書，且既已順利取得車款，而該
    車亦非來路不明之贓車，自無可能及必要交付偽造之行車執
    照及汽車新領牌照登記書予丁○○，是堪認其所交付之行車
    執照及汽車新領牌照登記書應屬真正，而當鋪負責人夏台龍
    因偶然收當上開車輛遭受損害，業據說明如前，嗣其提以被
    告乙○○典當車輛時交付其保管之行車執照及汽車新領牌照
    登記書原本為憑，具狀提出本案告訴，且其主張所受損失款
    項非鉅，衡情亦無偽造上開文書而甘冒偽造文書之重罪之可
    能及必要，再者，被告戊○○係實際購車之人，當已取得丙○○所交付該車之真正行車執照及汽車新領牌照登記書，詎
    其交付被告丙○○持向夏台龍行使行車執照及汽車新領牌照
    登記書嗣經查證竟屬偽造，堪認係被告戊○○以不詳方式取
    得該等文書，且明知為偽造，仍透過乙○○持以行使無訛。
(五)再查，上開車輛於典當予夏台龍後，復由丁○○出面，以該
    車車況不佳，欲退還為由，於89年12月26日以19萬4 千元之
    代價賣回丙○○乙情，業據證人丙○○、丁○○於本院審理
    中一致具結證實無訛，並有汽車買賣契約書影本1 紙在卷可
    稽（附於90年度偵字第4748號卷第57頁），堪認屬實。雖被
    告戊○○矢口否認委託其父丁○○賣車，丁○○於本院審理
    時，亦證稱係被告乙○○向伊表示車況不佳，欲將車退還，
    渠等乃共同前往丙○○之車行，由伊單獨出面將車賣回丙○○後，再將賣得車款當場交付予乙○○云云（見本院95年2
    月20日審判筆錄）以為附和。然查，訊之證人即被告乙○○
    ，其於本院審理時堅決否認曾經聯絡丁○○表示欲退車之事
    ，亦否認與丁○○共同前往丙○○之車行賣車，更無收取賣
    回車輛所得款項（見本院95年4 月3 日審判筆錄），核其證
    詞無悖於上開認定該車輛實際係由被告戊○○所出資購買，
    如欲賣回，自屬被告戊○○1 人之權限，尚非被告乙○○所
    能決定之常情，及證人丙○○於本院審理時具結證稱：係由
    丁○○至其車行表示要退車，並談妥價錢，當天並未看見被
    告乙○○等語相符（見本院95年2 月20日審判筆錄），反觀
    證人丁○○上開審判中證詞，核與其偵查中證稱：係由其子
    戊○○向伊表示車子不好退車，伊再跟丙○○聯絡等語（見
    93 年 度偵緝字第265 號第155 頁）出入甚大，況上開車輛
    如係被告乙○○所購，則車輛賣價與乙○○所能取回款項數
    額關係甚密，丁○○竟能單獨與丙○○談妥價格並簽訂買賣
    契約後，即直接將款項交付被告乙○○，絲毫未予被告乙○○就賣車價格置喙餘地，此等作法顯與常情有違，毋寧因車
    輛屬戊○○所有，始能信賴其父出面與丙○○洽談賣車並直
    接同意賣價，較為合理，是應以證人乙○○之證詞較屬可採
    ，證人丁○○之證詞顯係迴護被告戊○○之詞，不足採信，
    本案車輛係由被告戊○○交予其父丁○○賣回丙○○乙情，
    應甚明確，堪予認定。
(六)綜上各情，被告戊○○借用被告乙○○名義購車在先，嗣將
    偽造之行車執照及汽車新領牌照登記書交予被告乙○○，使
    其持向平安當鋪以不留車之方式典當，嗣其取回車輛並取得
    典當款項後，旋即將車賣回丙○○，並未遵期將車交還當鋪
    ，亦未償還典當得款，事後更全盤否認先以被告乙○○名義
    購買車輛，嗣將車輛典當得款後，復將車變賣之事實，其主
    觀上確有詐得該車典當款項之不法所有意圖，實甚灼然。
(七)綜上，本案事證明確，被告戊○○犯行事證明確，堪予認定
    。
三、按行車執照為證明車輛車籍資料之證書，屬刑法第212 條所
    稱之特種文書，至「汽車新領牌照登記書」，其上載有車輛
    之車籍等資料，於審核員一欄內，則蓋有包括機關名稱及「
    審核合格」等字樣之公印文，用以表彰該登記書上所載車籍
    資料，係經主管機關公務員審核後，確認與所表彰之車輛相
    符，乃以蓋章證明審核合格之用意，自屬公務員職務上所製
    作之文書無訛。查被告戊○○將偽造之行車執照、汽車新領
    牌照登記書連同車輛交予被告乙○○於典當車輛時行使，進
    而詐得典當款項，足以生損害於公路監理機關核發行車執照
    及汽車新領牌照登記書業務之正確性，故核被告戊○○所為
    ，係犯刑法第216 條、212 條行使偽造特種文書罪、第216
    條、第211 條行使偽造公文書罪及第339 條第1 項詐欺取財
    罪。被告係利用不知情之被告乙○○（詳後述）違犯上開3
    罪，應論以間接正犯，公訴意旨認被告戊○○、乙○○間有
    犯意聯絡及行為分擔，應論以共同正犯，尚有未洽，應予敘
    明更正。又被告戊○○係以1 行使行為，犯刑法第216 條、
    第212 條行使偽造特種文書及刑法第216 條、第211 條行使
    偽造公文書等2 罪，為想像競合犯，應從一重論以行使偽造
    公文書罪，又其所犯上開行使偽造公文書及詐欺取財2 罪間
    ，有方法、目的之牽連關係，為牽連犯，應從一重論以行使
    偽造公文書罪。爰審酌被告戊○○係利用不知情友人違犯上
    開罪名，手段惡劣，犯罪之動機、目的，犯後仍執詞卸責未
    見悔意之態度，惟行使之偽造文書業經查扣，且犯罪所得非
    鉅，所生危害程度有限，並其智識程度等一切情狀，量處如
    主文所示之刑，以示懲儆。扣案被告所行使之偽造行車執照
    及汽車新領牌照登記書各1 枚，係於典當車輛時交付當鋪保
    管，堪認無移轉所有權之意思，仍應屬被告戊○○所有，且
    係供本案犯罪所用之物，爰依刑法第38條第1 項第2 款之規
    定諭知沒收，至上開行車執照上之偽造「交通部行車執照之
    章」、「台北市監理處行車執照之章」公印文各1 枚及汽車
    新領牌照登記書上之偽造「台北區監理所< 四>89.12.16 審
    核合格」公印文1 枚，均已隨同所附著之文書一併沒收，自
    無庸另行諭知沒收，附此敘明。
貳、被告乙○○部分：
一、公訴意旨略以：被告乙○○與戊○○係朋友關係，2 人因缺
    錢花用，竟共同基於詐欺及偽造文書之犯意聯絡，於89年12
    12月16日，由戊○○告知不知情之其父丁○○佯稱被告乙○○有購車需要云云，丁○○遂代乙○○向不知情之汽車買賣
    仲介商丙○○以21萬5 千元之代價購得車號G2-7472 號自小
    客車1 輛，戊○○復以不詳管道取得偽造之該車行車執照及
    「林文梯」之汽車新領牌照登記書車主聯各1 份，交由乙○○於同年月21日出面至址設臺北市大同區○○○路○ 段104
    號平安當鋪，以前揭車輛向該當鋪負責人夏台龍典當3 萬元
    ，並提出前揭偽造之行車執照、新領牌照登記書車主聯予夏
    台龍收執，且表示：因工作需要暫借該車使用云云，致夏台
    龍陷於錯誤，任令被告乙○○簽立汽機車暫借條（約明於90
    年1 月9 日無條件還車）而取走前揭車輛，前揭3 萬元之得
    款則由被告乙○○、戊○○朋分花用。嗣由戊○○向丁○○
    告稱：前揭車輛車況不佳，希由丙○○買回云云，丁○○乃
    於同年月26日將該車以19萬4000元之代價賣回丙○○。後夏
    台龍見前揭車輛屆期未見返還，屢次催告未果，始知受騙。
    因認被告乙○○涉犯行使偽造特種文書、行使偽造公文書及
    詐欺取財等罪云云。
二、按犯罪事實應依證據認定之，無證據不得認定犯罪事實。又
    不能證明被告犯罪者，應諭知無罪之判決，刑事訴訟法第15
    4 條第2 項、第301 條第1 項，分別定有明文。本件公訴人
    認被告乙○○涉犯上開罪名，無非係以被告乙○○坦承上開
    車輛係以其名義所購，嗣並由其將車輛連同被告戊○○所交
    付之行車執照、汽車新領牌照登記書等件，持往平安當鋪以
    不留車之方式將車典當得款等情之自白，及證人丙○○、夏
    台龍證詞，卷附偽造行車執照、汽車新領牌照登記書、當票
    、汽機車暫借條及汽車買賣合約書等件為主要論據。訊據被
    告乙○○堅決否認犯行，辯稱：伊與被告戊○○一起吃飯喝
    酒時，被告戊○○以身分證遺失，但急需用車為由，向伊借
    用身分證購車，伊一時思慮欠週，遂予同意，但買車過程，
    伊並未參與，之後，被告戊○○又以需錢花用，但仍有用車
    需要為由，將車輛之行車執照、汽車新領牌照連同車輛交予
    伊持至平安當鋪以不留車方式典當，伊不疑有他而為之，典
    當得款均已交付被告戊○○，當時伊並不知道該等證件係偽
    造之文書，之後被告戊○○將車賣回丙○○之事，伊並不知
    情，亦未參與等語。
三、本院查，上開車輛係以被告乙○○之名義購買，嗣並由被告
    乙○○於上開時、地持以典當得款，同時將車取回等情，固
    據被告乙○○於本院審理時供承不諱，其供詞核與證人夏台
    龍、丙○○證詞相符，並有當票、汽機車暫借條各1 紙在卷
    可憑，堪認屬實。然查，上開車輛實係被告戊○○借用被告
    乙○○名義所購，被告戊○○嗣並將偽造之汽車行車執照、
    汽車新領牌照登記書等件交予被告乙○○，由其持往典當車
    輛，所得款項由被告戊○○取得，被告戊○○嗣並委託其父
    丁○○將車賣回予丙○○，被告乙○○並未前往賣車等情，
    均據認定如前，由上開事實觀之，被告乙○○並未藉由上開
    購車、典當及賣回車輛之行為獲得利益，應甚明確；又查，
    被告乙○○辯稱係因友人戊○○向伊表示身分證遺失且急需
    用車，即將身分證借予戊○○，任其以己名義購車等情，雖
    非一般智識程度之人，經詳加思慮後所可能為之，然證人甲○○於本院審理時即已證實被告戊○○係於與被告乙○○一
    同之喝酒吃飯之際，提出借用名義購車之事，且被告乙○○
    與戊○○間為朋友關係，亦據認定如前，是被告乙○○因信
    賴友人之詞，並因酒後思慮欠週，乃同意被告戊○○暫借其
    名義購車，尚非全無可能；又因該車一方面係被告戊○○出
    資所購，另一方面確仍登記於被告乙○○名下，被告戊○○
    以需錢花用，且仍有用車需要為由，委託被告乙○○持至平
    安當鋪以不留車方式典當，被告乙○○遂予同意，亦屬合理
    可能，至被告戊○○所交付之偽造行車執照及汽車新領牌照
    登記書，其上所載車主均為「林文梯」（即乙○○），而被
    告乙○○確係將自己名義借予被告戊○○買車，則被告乙○○認被告戊○○理應取得真正之行車執照及汽車新領牌照登
    記書，而未懷疑被告戊○○實係交付偽造之文書，亦屬合理
    可能，是被告乙○○辯稱不知被告戊○○所交付之行車執照
    及汽車新領牌照登記書係偽造等語，自屬可信。從而，本案
    尚無從僅憑上開車輛係以被告乙○○名義所購，並由被告乙○○持之連同偽造行車執照及汽車新領牌照登記書前往典當
    之事實，即認被告乙○○與被告戊○○間有詐欺取財、行使
    偽造特種文書及行使偽造公文書之犯意聯絡，或認其主觀上
    係明知被告戊○○欲犯上開各罪，而有幫助其犯罪之故意，
    是起訴書所載事證，均無足使本院形成被告乙○○有罪之確
    信，此外，復查無其他積極證據足認被告乙○○有起訴書所
    載上開犯行，不能證明被告乙○○犯罪，依法應為其無罪之
    諭知。
據上論斷，應依刑事訴訟法第301 條第1 項、第299 條第1 項前
段，刑法第339 條第1 項、第216 條、第212 條、第211 條、第
55條、第38條第1 項第2 款，罰金罰鍰提高條例第1 條前段，判
決如主文。
本案經檢察官林聰良到庭執行職務。
中    華    民    國    95    年    4     月    17    日
                  刑事第七庭審判長法  官  趙文卿
                                  法  官  王俊雄
                                  法  官  吳祚丞
以上正本證明與原本無異。
如不服本判決，應於判決送達後10日內，向本院提出上訴狀。
                                  書記官  林立原
中    華    民    國    95    年    4     月    21    日
附錄本案論罪科刑法條：
中華民國刑法第339條第1項：
意圖為自己或第 3 人不法之所有，以詐術使人將本人或第 3 人
之物交付者，處五年以下有期徒刑、拘役或科或併科1000元以下
罰金。
中華民國刑法第211條：
偽造、變造公文書，足以生損害於公眾或他人者，處一年以上七
年以下有期徒刑。
中華民國刑法第212條：
偽造、變造護照、旅券、免許證、特許證及關於品行、能力服務
或其他相類之證書、介紹書，足以生損害於公眾或他人者，處一
年以下有期徒刑、拘役或三百元以下罰金。
中華民國刑法第216 條：
行使第條至第條之文書者，依偽造、變造文書或登載不實事項或
使登載不實事項之規定處斷。


司法院資訊處製作；財團法人民間司法改革基金會備份。
